【裁判字號】    95,易,2656
【裁判日期】    951120
【裁判案由】    竊盜
【裁判全文】
臺灣臺中地方法院刑事判決              95年度易字第2656號
公  訴  人  臺灣臺中地方法院檢察署檢察官
被      告  乙○○
                    （現於臺灣臺中監獄執行中）
上列被告因加重竊盜案件，經檢察官提起公訴（九十五年度偵字
第13615號），被告於本院合議庭審理時，就被訴事實為有罪之
陳述，本院合議庭裁定由受命法官獨任行簡式審判程序，判決如
下：
    主  文
乙○○於夜間侵入住宅竊盜，處有期徒刑捌月。
    事  實
一、乙○○於民國（下同）九十五年一月五日凌晨零時至一時許
    之間某時夜間，意圖為自己不法之所有侵入高雄縣六在鍾榮
    源所經營坐落在高雄縣六龜鄉○○村○○路八十三之十三號
    「青松山莊」遊客甲○○已登記住宿之一０一號房內，竊取
    甲○○所有放置在一０一號房內椅子上之褲子口袋內之新台
    幣（下同）五萬八千元得手。嗣於九十五年一月五日上午八
    時許，甲○○結帳付費時始發現遭竊，經鍾榮源報警處理後
    始為警循線查獲。
二、案經高雄縣政府警察局六龜分局報請臺灣高雄地方法院檢察
    署偵查後，經該署呈請臺灣高等法院檢察署令轉台灣台中地
    方法院檢察署偵查起訴。
    理   由
一、按現行刑事訴訟法為保障被告之反對詰問權，排除具有虛偽
    危險性之傳聞證據，以求實體真實之發見，於該法第一百五
    十九條第一項明定被告以外之人於審判外之言詞或書面陳述
    ，除法律有規定者外，不得作為證據。又被告以外之人於審
    判外之陳述，雖不符前四條之規定（即刑事訴訟法第一百五
    十九條之一至第一百五十九條之四），而經當事人於審判程
    序同意作為證據，法院審酌該言詞陳述或書面陳述作成時之
    情況，認為適當者，亦得為證據；當事人、代理人或辯護人
    於法院調查證據時，知有第一百五十九條第一項不得為證據
    之情形，而未於言詞辯論終結前聲明異議者，視為有前項之
    同意，刑事訴訟法第一百五十九條之五定有明文。本件檢察
    官、被告並未就被告以外之人於審判外之陳述有所爭執，且
    迄於言詞辯論終結前，均未主張有刑事訴訟法第一百五十九
    條第一項不得為證據之情形，是應認已同意作為證據，且經
    本院審酌後，認無不適當之情形，應認均有證據能力，合先
    敘明。
二、上揭事實業據被告乙○○於本院審理時坦承不諱，復經被害
    人甲○○於警詢及偵訊中指述綦詳，核與證人洪定國、鍾榮
    源於偵訊中證述情節相符，堪認被告自白與事實相符，本案
    事證明確，被告罪行堪以認定。
二、按旅客對於住宿之旅館房間，各有其監督權，且既係供旅客
    起居之場所，即不失為住宅性質，是上訴人於夜間侵入旅館
    房間行竊，係犯刑法第三百二十一條第一項第一款於夜間侵
    入住宅竊盜之罪，最高法院著有六十九年台上字第一四七四
    號判例可資參照。核被告於夜間侵入被害人甲○○登記住宿
    的房間內行竊之行為，係犯刑法第三百二十一條第一項第一
    款之加重竊盜罪。爰審酌被告正值壯年，不思努力工作獲取
    報酬，卻以不正手段行竊他人財物，惟犯罪手段平和，犯後
    已經返還新台幣被害人三萬元，且於本院審理時終能坦承犯
    行等一切情狀，認公訴人未考量被告已經於本院坦承犯行之
    情形，具體求刑有期徒刑一年，乃屬過重，爰量處如主文所
    示之刑，資以懲戒，次查被告固然有竊盜前科，惟上開業經
    判決確定之竊盜犯行各發生在八十五年、八十六年、八十八
    年，除八十六年間有三件之外，八十五年、八十六年各有一
    件，有台灣高等法院被告前案紀錄表一份並有本院八十六年
    易字三一二九號、八十六年度易字第一九六九號判決在卷可
    憑，又上開竊盜犯行與本次竊盜犯行相距超過八年以上，且
    被告於案發時有正當之工作（修理溫泉水管），業據證人鍾
    榮源於偵查中證述明確，自難認被告有竊盜之習慣或以竊盜
    為業，蒞庭檢察官請求併予諭知強制工作三年，核無理由，
    附此敘明。
據上論斷，應依刑事訴訟法第二百七十三條之一第一項、第二百
九十九條第一項前段，刑法第三百二十一條第一項第一款，判決
如主文。
本案經檢察官丙○○到庭執行職務
中    華    民    國    95    年    11    月    20    日
                  刑事第15庭  法  官  陳如玲
以上正本證明與原本無異。
如不服本判決，應於判決送達後10日內，向本院提出上訴狀。
                              書記官  楊賀傑
中    華    民    國    95    年    11    月    20    日
（加重竊盜罪）犯竊盜罪而有左列情形之一者，處6月以上、5年
以下有期徒刑：一於夜間侵入住宅或有人居住之建築物、船艦或
隱匿其內而犯之者。
二  毀越門扇、牆垣或其他安全設備而犯之者。
三  攜帶兇器而犯之者。
四  結夥三人以上而犯之者。
五  乘火災、水災或其他災害之際而犯之者。
六  在車站或埠頭而犯之者。


司法院資訊處製作；財團法人民間司法改革基金會備份。
